【裁判字號】    92,易,87
【裁判日期】    920404
【裁判案由】    竊盜
【裁判全文】
臺灣彰化地方法院刑事判決                            九十二年度易字第八七號
    公  訴  人  臺灣彰化地方法院檢察署檢察官
    被      告  丁○○
                甲○○
                戊○○
右列被告等因竊盜案件，經檢察官提起公訴（九十一年度偵字第八四九三號），本院
判決如左：
        主  文
丁○○連續攜帶兇器竊盜，累犯，處有期徒刑拾月。扣案之鐵撬、雙孔扳手、活動扳
手各壹支均沒收。
甲○○、戊○○均無罪。
        事  實
一、丁○○曾於民國七十七年十二月間因竊盜案件，經最高法院於八十年八月二十一
    日以八十年台上字第三七一九號判處有期徒刑二年六月確定，並於八十七年十月
    二十九日入監執行後，於八十九年二月六日因縮短刑期假釋出獄，假釋期間至九
    十年三月十四日，假釋未經撤銷，視為執行期滿。仍不知警惕，復基於意圖為自
    己不法所有之概括犯意，於九十一年十一月二十八日十三時許，僱請不知情之戊○○駕駛其所有之車牌號碼ＱＣ－六九三二號自用小貨車，至彰化縣花壇鄉○○
    路三十八號丙○○所有業已停業之「山雞兄土雞城」後，由丁○○持其所有，客
    觀上足以對人之生命、身體、安全構成威脅，具有危險性之鐵撬、雙孔扳手、活
    動扳手各一支（起訴書贅載鐵管一支），拆卸竊取「山雞兄土雞城」內之鋁門窗
    三十六片及豬槽一個，得手後，由不知情之戊○○以前開自小貨車載往廢棄物舊
    貨場，以新台幣（下同）三千餘元之代價賣予不知情之收購舊貨商乙○○。丁○○又於同年月三十日十三時許，賡續前開犯意，僱請不知情之戊○○及甲○○，
    由戊○○駕駛前開自小貨車載丁○○及甲○○至「山雞兄土雞城」，並由丁○○
    、甲○○持前揭具有危險性之鐵撬、雙孔扳手、活動扳手各一支拆卸鐵欄杆等物
    ，於竊得鐵欄杆一支時，為警發現而當場查獲，並扣得丁○○所有之鐵撬、雙孔
    扳手、活動扳手各一支。
二、案經彰化縣警察局彰化分局報請台灣彰化地方法院檢察署檢察官偵查起訴。
        理  由
一、右揭犯罪事實，業據被告丁○○於警訊及偵審中坦承不諱，核與同案被告戊○○
    、甲○○之供述，證人乙○○於警訊、本院訊問時之證述，證人即查獲警員蘇維
    營於本院之述，被害人丙○○之指述情節相符。此外，復有被害人出具之贓物認
    領保管單、現場及贓物照片八幀，及被告丁○○所有供行竊用之鐵撬、雙孔扳手
    、活動扳手各一支扣可資佐證，堪信被告之自白顯與事實相符。本件事證業已明
    確，被告丁○○之犯行，堪以認定。
二、按刑法第三百二十一條第一項第三款之攜帶兇器竊盜罪，係以行為人攜帶兇器竊
    盜為其加重條件，此所謂兇器，其種類並無限制，凡客觀上足以對人之生命、身
    體、安全構成威脅，具有危險性之兇器均屬之（最高法院七十九年台上字第五二
    五三號判例參照），被告丁○○所犯前開犯行，係持鐵撬、雙孔扳手、活動扳手
    等物行竊，自足以殺傷人之身體、生命之器械，顯為具有危險性之兇器，核被告
    丁○○所為，係犯刑法第三百二十一條第一項第三款之攜帶兇器竊盜罪。被告丁○○二次竊盜犯行，時間緊接，所犯又係構成要件相同之罪名，顯係基於概括犯
    意為之，為連續犯，應依刑法第五十六條之規定論以一罪，並加重其刑。又被告
    丁○○所犯前開二罪係分別利用不知情之戊○○、甲○○為之，其利用戊○○、
    甲○○部分為間接正犯，公訴人認被告丁○○與戊○○、甲○○共同涉犯前開竊
    盜犯行，另涉有刑法第三百二十一條第一項第四款之罪，然戊○○、甲○○係屬
    不知情（如後述），並無犯意之聯絡，故無涉有結夥三人以上竊盜犯行，附此敘
    明。次查，被告丁○○曾於七十七年十二月間因竊盜案件，經最高法院於八十年
    八月二十一日以八十年台上字第三七一九號判決徒刑二年六月確定，並於八十七
    年十月二十九日入監執行後，於八十九年二月六日因縮短刑期假釋出獄，假釋期
    間至九十年三月十四日，假釋未經撤銷，視為執行期滿，有台灣高等法院被告全
    國前案紀錄表、台灣彰化地方法院檢察署刑案資料查註紀錄表各一份在卷可按，
    其受有期徒刑執行完畢後，五年內再犯本件有期徒刑以上之罪，為累犯，應依刑
    法第四十七條之規定遞加重其刑。爰審酌被告丁○○之品性、犯罪之動機、目的
    、所生危害尚輕，及係利用不佑之人並持兇器而犯本罪，犯後坦承犯行，態度尚
    佳等一切情狀，量處如主文所示之刑，以示懲處。至扣案之鐵撬、雙孔扳手、活
    動扳手各一支為其所有，供犯罪所用之物，業據被告丁○○供明在卷，應依刑法
    第三十八條第一項第二款之規定宣告沒收。
三、公訴意旨另以：被告戊○○、甲○○與被告丁○○共同基於意圖為自己不法所有
    之概括犯意，於九十一年十一月二十八日十三時許，由被告戊○○駕駛其所有之
    車牌號碼ＱＣ－六九三二號自用小貨車，載被告丁○○至彰化縣花壇鄉○○路三
    十八號丙○○所有業已停業之「山雞兄土雞城」後，由被告丁○○持其所有，客
    觀上足以對人之生命、身體、安全構成威脅，具有危險性之鐵撬、雙孔扳手、活
    動扳手各一支，拆卸竊取「山雞兄土雞城」內之鋁門窗三十六片及豬槽一個，得
    手後，由再被告戊○○以前開自小貨車載往廢棄物舊貨場，以三千餘元之代價賣
    予不知情之收購舊貨商乙○○。被告三人又於同年月三十日十三時許，賡續前開
    犯意，由被告戊○○駕駛前開自小貨車載被告丁○○及被告甲○○至「山雞兄土
    雞城」，並由被告丁○○、甲○○持前揭具有危險性之鐵撬、雙孔扳手、活動扳
    手各一支拆卸鐵欄杆等物，於竊得鐵欄杆一支時，為警發現而當場查獲，因認被
    告戊○○、甲○○涉有刑法第三百二十一條第一項第三款、第四款之竊盜罪嫌云
    云。
    按犯罪事實應依證據認定之，無證據不得推定其犯罪事實；又不能證明被告犯罪
    者，應諭知無罪之判決，刑事訴訟法第一百五十四條、第三百零一條第一項分別
    定有明文。次按認定犯罪事實所憑之證據，雖不以直接證據為限，間接證據亦包
    括在內；然而無論直接或間接證據，其為訴訟上之證明，須於通常一般之人均不
    致有所懷疑，而得確信其為真實之程度者，始得據為有罪之認定，倘其證明尚未
    達到此一程度，而有合理之懷疑存在時，即無從為有罪之認定（最高法院七十六
    年度台上字第四九八六號判例參照）。本件公訴人認被告等涉有前揭犯行，無非
    係以被告等當場為警查獲，及證人乙○○之證述為論據。訊據被告戊○○、甲○○均堅決否認前開犯行，被告戊○○自警訊時起即辯稱：伊到場後並沒有拆東西
    ，是被告丁○○請伊去載東西的，載一次五百元，但他還沒有給錢，只幫伊加一
    次汽油而已，因被告丁○○告訴伊「山雞兄土雞城」要改建，是他標下拆卸工程
    ，伊才去幫他載等語。被告甲○○自警訊時起即辯稱：丁○○告訴伊「山雞兄土
    雞城」是人家不要做了，請他整理，他要伊幫他拆廢鐵，才去幫他去拆，伊並不
    知道是去偷東西等語。經查：證人乙○○雖於警訊時證稱：是被告戊○○及丁○○載鋁門及舊豬槽來賣，伊並不知那些東西是贓物等語。是不能證明被告戊○○
    與丁○○就前開竊盜犯行有犯意之聯絡。又證人另於本院證稱：是被告戊○○載
    過來賣的，而另一個伊不知道名字（即被告丁○○）的人，告訴伊這此東西是人
    家改建拆過來的，他說要把土雞城改建成休閒農場，所以把廢料拆下來賣給伊等
    語屬實。核與被告戊○○、甲○○之辯稱情節相符。共同被告丁○○於警訊、偵
    審中均供稱：伊告訴被告戊○○、甲○○說那些東西是朋友的，已經不要了，請
    戊○○來幫伊載，甲○○來幫伊搬，他們二人並不知道是行竊，贓物賣得之款項
    也是伊自己花用等語屬實，亦與被告戊○○、甲○○所辯相符。堪信被告戊○○
    、甲○○所辯，伊等均不知是行竊，尚堪採信，不得僅因被告戊○○、甲○○二
    人於現場為警查獲，即認被告戊○○、甲○○與被告丁○○有犯意之聯絡。此外
    ，復查無其他積極證據足以證明被告戊○○、甲○○等涉有前揭竊盜犯行，不能
    證明被告戊○○、甲○○犯罪，揆諸前揭說明，爰為被告戊○○、甲○○等無罪
    之諭知。
據上論斷，應依刑事訴訟法第二百九十九條第一項前段、第三百零一條第一項，刑法
第五十六條、第三百二十一條第一項第三款、第四十七條、第三十八條第一項前段，
判決如主文。
本件經檢察官林裕斌到庭執行職務。
中      華      民      國      九十二      年      四    月      四    日
                                臺灣彰化地方法院刑事第一庭
                                    法      官  陳  秋  錦
右正本證明與原本無異。
如不服本判決，應於判決送達後十日內，向本院提出上訴狀（須附繕本）。
告訴人或被害人對於判決如有不服具備理由請求檢察官上訴者，其上訴期間之計算係
以檢察官收受判決正本之日期為準。
                                    法院書記官  于  淑  真
中      華      民      國      九十二      年      四    月      四    日
刑法第三百二十一條
犯竊盜罪而有左列情形之一者，處六月以上五年以下有期徒刑：
一、於夜間侵入住宅或有人居住之建築物、船艦或隱匿其內而犯之者。
二、毀越門扇、牆垣或其他安全設備而犯之者。
三、攜帶兇器而犯之者。
四、結夥三人以上而犯之者。
五、乘火災、水災或其他災害之際而犯之者。
六、在車站或埠頭而犯之者。
前項之未遂犯罰之。


司法院資訊處製作；財團法人民間司法改革基金會備份。
